【裁判字號】    95,台上,6819
【裁判日期】    951207
【裁判案由】    強盜
【裁判全文】
最高法院刑事判決            九十五年度台上字第六八一九號
上  訴  人  甲○○
                    112號
選任辯護人  郭美絹律師
上列上訴人因強盜案件，不服台灣高等法院中華民國九十五年十
月五日第二審判決（九十五年度上訴字第三○七七號，起訴案號
：台灣桃園地方法院檢察署九十五年度偵字第三六一三號），提
起上訴，本院判決如下：
    主  文
上訴駁回。
    理  由
按刑事訴訟法第三百七十七條規定，上訴於第三審法院，非以判
決違背法令為理由，不得為之。是提起第三審上訴，應以原判決
違背法令為理由，係屬法定要件。如果上訴理由狀並未依據卷內
訴訟資料，具體指摘原判決不適用何種法則或如何適用不當，或
所指摘原判決違法情事，顯與法律規定得為第三審上訴理由之違
法情形，不相適合時，均應認其上訴為違背法律上之程式，予以
駁回。本件原判決維持第一審論處上訴人甲○○意圖為自己不法
之所有，以強暴至使不能抗拒而取他人之物未遂罪刑之判決，駁
回其在第二審之上訴，已詳敘所憑之證據及認定之理由，並對上
訴人所辯各節，如何不足採信，均已依據卷內資料，詳予指駁及
說明，從形式上觀察，並無任何違背法令之處。而證據之取捨及
事實之認定，為事實審法院之職權，茍其判斷無違經驗法則或論
理法則，即不能任意指為違法。查扣案之安全帽上所採得唯二可
供比對之指紋，經內政部警政署刑事警察局鑑定結果，均與上訴
人之右環指指紋相符，而上訴人駕駛之車輛，於案發前後，確曾
行經華南商業銀行內壢分行附近，有鑑驗書、安全帽採證照片、
監視錄影之翻拍照片在卷可稽，原判決依憑上情，參酌上訴人於
警詢、第一審及原審審理時之自白供述，證人胡俊金、乙○○之
證言，以及卷內其他證據調查之結果，綜合判斷，認上訴人確有
如原判決事實欄所載之強盜未遂犯行，已詳敘其取捨證據之心證
理由，所為論斷無違經驗法則及論理法則，亦無所指理由不備與
理由矛盾之違法情形存在。又上訴人於警詢時，雖陳稱當日有吃
安眠藥，意識不清，經過該銀行才臨時起意行搶云云；惟其於第
一審準備程序時，陳稱其當時對於自己做了什麼事情都很清楚，
其辯護人亦表示不為精神方面之抗辯（第一審卷第四九頁），於
原審審理時，對於其行為時之精神狀態，是否因服用安眠藥而有
刑法第十九條第一項、第二項之情形，亦未為任何之主張及聲請
，原審以事證明確，未依職權囑託醫療機構鑑定，自無違法可言
。上訴意旨，對於原判決究竟如何違背法令，並未依據卷內資料
為具體指摘，徒執陳詞，而為事實之爭辯，並對原審採證認事之
職權行使，任意指摘，難謂已符合首揭法定上訴要件，其上訴違
背法律上之程式，應予駁回。
據上論結，應依刑事訴訟法第三百九十五條前段，判決如主文。
中    華    民    國  九十五  年   十二   月    七    日
                      最高法院刑事第三庭
                          審判長法官  謝  家  鶴
                                法官  花  滿  堂
                                法官  陳  世  淙
                                法官  洪  佳  濱
                                法官  吳      燦
      本件正本證明與原本無異
                                      書  記  官
中    華    民    國  九十五  年   十二   月   十九   日
                                                Ａ


司法院資訊處製作；財團法人民間司法改革基金會備份。
